# 关于合并抵消影响少数股东权益的特殊事项！

提问人：茶前饭后 时间：2018-01-28 14:06:24
请教版主：假如子公司是非全资的，也就是说存在少数股东权益，那么在抵消子公司对母公司的其他应收款和对应的资产减值损失时，是否要考虑到调整少数股东损益？逆流交易的内部交易未实现毛利是影响少数股东损益的，不知这种逆流应收产生的资产减值损失是否影响？感谢版主指点！！

回答人：chenyiwei
这种情况下被抵销的资产减值损失原先是确认在子公司报表中的，相应对少数股东损益也会有影响，所以抵销后应按少数股东占该子公司股权的比例将抵销影响分配给少数股东，恢复少数股东损益和少数股东权益。